【裁判字號】    95,聲,20
【裁判日期】    950505
【裁判案由】    聲請停止強制執行
【裁判全文】
福建金門地方法院民事裁定                95年度聲字第20號
聲  請  人  甲○○
            乙○○
代  理  人  呂榮海律師
相  對  人  丙○○
上列當事人間聲請停止執行事件，本院裁定如下：
    主  文
聲請人於供擔保新臺幣貳佰柒拾伍萬元後，本院九十五年度執字
第四十八號拍賣抵押物執行事件之強制執行程序，於本院九十五
年度補字第十六號債務人異議之訴判決確定前，應停止執行。
    理  由
一、按「有回復原狀之聲請，或提起再審或異議之訴，或對於和
    解為繼續審判之請求，或提起宣告調解無效之訴、撤銷調解
    之訴，或對於許可強制執行之裁定提起抗告時，法院因必要
    情形或依聲請定相當並確實之擔保，得為停止強制執行之裁
    定。」，強制執行法第18條第2項定有明文。又按「法院依
    強制執行法第18條第2項定擔保金額而准許停止強制執行之
    裁定者，該項擔保係備供債權人因停止執行所受損害之賠償
    ，其數額應依標的物停止執行後，債權人未能即時受償或利
    用該標的物所受之損害額，或其因另供擔保強制執行所受之
    損害額定之，非以標的物之價值或其債權額為依據。」，最
    高法院86年度台抗字第442號裁定意旨可資參照。
二、本件聲請意旨略以：聲請人甲○○、乙○○因分別簽發本票
    面額新台幣（下同）500萬元，及書立借據640萬元予相對人
    ，並以土地設定最高限額抵押權為擔保，乃遭相對人聲請拍
    賣抵押物（本院95年度執字第48號）。惟聲請人係受相對人
    詐欺、脅迫始書立借據，並交付土地所有權狀、印鑑、及印
    鑑證明，設定最高限額抵押權以為擔保；且聲請人甲○○業
    已清償100萬元本票債務，並支付利息112萬7500元，相對人
    聲請強制執行之主張顯有消滅之事由，聲請人除已依法提起
    債務人異議之訴（本院95年度補字第16號）外，乃依法聲請
    於前揭債務人異議之訴判決確定前，停止本件拍賣抵押物之
    強制執行。
三、查聲請人主張相對人行使抵押權，聲請強制執行聲請人之土
    地；聲請人於前揭執行事件執行程序終結前，對相對人提起
    債務人異議之訴等情，業經調閱本院95年度執字第48號、95
    年度補字第16號等卷宗審核屬實，是參照首揭法條規定，本
    院因必要情形，本得定相當並確實之擔保，而為停止強制執
    行之裁定。爰審酌聲請人提起債務人異議之訴（本院95年度
    補字第16號）之訴訟標的金額超過150萬元，為民事訴訟法
    規定得上訴第三審之事件，參照各級法院辦案期限實施要點
    （第一、二、三審通常程序審判案件之期限，分別為1年4個
    月、2年、1年）之規定，該債務人異議之訴倘上訴三審始判
    決確定，本件拍賣抵押物停止執行之期間可長達約5年之久
    （審判期間計4年4個月，併計裁判送達、上訴、分案等期間
    ），相對人因停止強制執行未能即時受償，必受有該期間所
    生之利息損失，是依本件抵押權擔保債權總額1,100萬元（
    抵押權最高限額500萬元及600萬元），按法定週年利率百分
    之五計算之利息（11,000,000×5×5%＝2,750,000），核定
    聲請人應提供之擔保金額為275萬元。
三、依強制執行法第18條第2項，裁定如主文。
中    華    民    國    95    年    5     月    5     日
                  民事庭  法  官  魏玉英
上正本係照原本作成。
如對本裁定抗告須於裁定送達後10日內向本院提出抗告狀，並繳
納抗告費新臺幣1,000元。
中    華    民    國    95    年    5    月     8     日
                          書記官  董培祥


司法院資訊處製作；財團法人民間司法改革基金會備份。
